【裁判字號】    95,聲,1149
【裁判日期】    950822
【裁判案由】    停止強制執行
【裁判全文】
臺灣桃園地方法院民事裁定              95年度聲字第1149號
聲  請  人  超翔股份有限公司
法定代理人  丙○○
相  對  人  甲○○
            乙○○
上列當事人間聲請停止強制執行事件，本院裁定如下：
    主  文
聲請人分別為相對人甲○○、乙○○各供擔保金新臺幣肆拾萬
仟伍佰元或同面額之新竹國際商業銀行一年期可轉讓定存單後，
本院九十五年度執字第一七七四七號損害賠償事件之強制執行程
序，就相對人甲○○、乙○○之債權額各在新台幣貳佰零壹萬柒
仟伍佰元，及自民國九十三年八月二十七日起至清償日止，按年
息百分之五計算之利息部分，於本院九十五年度訴字第一二三０
號債務人異議之訴事件判決確定前，應暫予停止。
    理  由
一、按「有回復原狀之聲請或提起再審或異議之訴，或對於和解
    為繼續審判之請求，或提起宣告調解無效之訴，撤銷調解之
    訴，或對於許可強制執行之裁定提起抗告時，法院因必要情
    形，或依聲請定相當並確實之擔保，得為停止強制執行之裁
    定。」強制執行法第18條第2 項定有明文。
二、本件聲請人主張：相對人於本院95年度執字第17747 號之強
    制執行程序已於民國95年7 月7 日將聲請人戶頭中之現金新
    臺幣（下同）12,682,175元移轉本院執行處保管，近日即將
    移交相對人，惟因本院於95年4 月28日以93年度保險字第25
    號判決判命第三人華南產險公司應給付相對人乙○○、甲○
    ○各2,017,500 元之保險金額，聲請人此部分之給付因而免
    除，然恐待保險訴訟確定後，聲請人向相對人追索此部分之
    給付有困難，為保障聲請人之權益，遂於日前提起債務人異
    議之訴，並據此異議之訴聲請本院裁定供擔保停止95年度執
    字第17747 號之強制執行程序中，就相對人乙○○、甲○○
    各如主文所示金額部分，至95年訴字第1230號之債務人異議
    之訴確定時止等語。
三、經查，本院調取本院95年度執字第17747 號執行卷宗及95年
    度訴字第1230號債務人異議之訴卷宗審究後，認為聲請人之
    聲請為有理由，應予准許。茲審酌本件聲請人所提起之債務
    人異議之訴其訴訟標的金額依其主張應為4,035,000 元，即
    分別就相對人甲○○、乙○○各為2,017,500 元，如本件停
    止執行，相對人債權無法立刻獲得清償，且聲請人所提債務
    人異議之訴何時確定，尚在未知之數，長期停止執行，對相
    對人即難謂無損害，是有命供擔保之必要。參諸民法第203
    條之規定，以年息5%計算相對人甲○○、乙○○因停止執行
    上開金額致無法受償所可能遭受之損害為100,875 元（計算
    式：2,017,500 元×5%＝100,875） 。另據各級法院辦案期
    限實施要點第2 項第1 款、第7 款、第8 款規定，民事通常
    程序第一審審判案件期間為1 年4 個月，民事第二審審判案
    件期間為2 年，民事第三審審判案件期間為1 年，而聲請人
    所提起之債務人異議之訴所涉及訴訟標的之金額或價額甚高
    ，得上訴第三審，恐需費時判明，連同相對人所須支出之勞
    費等，本院認本件停止執行之期間以4 年計算為妥，爰認各
    以403,500 元（計算式：100,875 ×4 ＝807,000） ，為相
    對人甲○○、乙○○因本件停止執行所可能受到損害之擔保
    金為適宜。
四、爰依強制執行法第18條第2 項，裁定如主文。
中    華    民    國    95    年    8     月    22    日
                  民事第二庭    法  官  范明達
以上正本係照原本作成
如對本裁定抗告，應於收受裁定正本送達後10日內向本院提出抗
告狀，並繳納抗告裁判費新台幣1,000 元。
中    華    民    國    95    年    8     月    22    日
                                書記官  江世亨


司法院資訊處製作；財團法人民間司法改革基金會備份。
